Contato

Rua Abilio José nº97 916526907 (Home) joao.p.m.paulino@gmail.com

www.linkedin.com/in/jo%C3%A3o-paulino-33097283 (LinkedIn) joaopmpaulino.wixsite.com/prismas (Personal)

Principais competências

SketchUp

Photoshop

Photography

Languages

Português (Native or Bilingual) English (Full Professional)

João Paulino

Operador - Volkswagen Autoeuropa

Lisbon Area, Portugal

Resumo

Acabei recentemente o meu curso de Técnico de Eletrónica Automação e Comando no Instituto de Emprego e Formação Profissional de Setúbal, onde descobri um gosto especial pela Eletrónica e Automação, onde pude aprender muito sobre uma área que desconhecia. Tive o prazer de estagiar na Continental Teves em Palmela, onde aprendi muito nos 3 estágios que lá fiz. Aprendi a trabalhar num contexto mais sério como é um ambiente de fábrica e ganhar experiência como técnico de automação.

Mesmo estando com o cargo de estagiário, tive um papel importante na reorganização da área de manutenção da Continental, onde desenhei o layout final de como iriam ficar estabelecidas as áreas de trabalho dos técnicos.

Consegui também desenvolver bons relacionamentos de trabalho com todas as pessoas com quem estive envolvido neste meu processo de aprendizagem enquanto estagiário.

Sou também um fotógrafo, editor de imagem e diretor de fotografia, este é um ambiente onde eu consigo ser mais criativo e mais critico e é uma área que me moldou e continua muito enquanto trabalhador.

Experiência

Volkswagen Autoeuropa Operador de produção julho de 2017 - Present (2 anos 10 meses) Quinta do Anjo, Setúbal, Portugal

Operário zona de pintura - Preparação, Reparação e Mascaramento de Automóvel para pintura de Tejadilho.

Cobertura de folga do Team Leader da área Bicolor, responsável por gestão de mais de 25 trabalhadores, distribuição de material e resolução de problemas de pintura e material de plano linha.

Prismas.

Fotógrafo / Editor de Fotografia / Diretor de Fotografia 2011 - Present (9 anos)

Fotógrafo Freelancer - Casamentos - Eventos - Arquitectura - Diretor de Fotografia

Continental Teves - Palmela Estagiário técnico de manutenção junho de 2016 - novembro de 2016 (6 meses) Palmela

Técnico de Automação / Desenhador de Layouts / Melhoria em condições de trabalho nas linhas de montagem / Encarregado da zona de peças da Manutenção da parte de Montagem / Desenho do novo Layout da Manutenção da parte da Montagem.

Continental Teves - Palmela Estagiário setembro de 2015 - janeiro de 2016 (5 meses) Palmela

Acompanhar e aprender com os técnicos de manutenção / Recepção de material e reorganização da área de manutenção da parte da montagem / Aprendi a trabalhar com o TDM que gere o stock e dá entrada de novos materiais no sistema da Continental.

BEAMPLE

Diretor de Fotografia / Ajudante de Filmagens 2016 - 2016 (menos de um ano)

Trabalhei como diretor de fotografia e auxilio ao criador/editor de filmagens. Tive o prazer de trabalhar para esta empresa que fez os videos promocionais da cadeia de hotéis Blue&Green Lake, Vilalara e Troia.

Continental Teves - Palmela Estagiário janeiro de 2015 - março de 2015 (3 meses) Palmela

Introdução ao sistema de trabalho numa fábrica / Acompanhar e aprender com os técnicos de manutenção.

Formação acadêmica

Instituto Politécnico de Setúbal

Licentiate degree, Engenharia Mecânica · (2017 - 2017)

Centro de emprego e formação profissional - Setúbal Nível 4 - Técnico de Elétronica, Automação e Comando, Automação -Electrónica · (2014 - 2016)

ETIC - Escola de Tecnologias Inovação e Criação Professional Photographer, Professional Photography · (2011 - 2013)